臺灣高等法院臺中分院刑事裁定　
111年度聲字第201號
聲  請  人  臺灣高等檢察署臺中檢察分署檢察官
受  刑  人  喬永光


              （現於法務部○○○○○○○○○○○執行中）
上列聲請人因受刑人數罪併罰有二裁判以上，聲請定其應執行之
刑（聲請案號：111年度執聲字第60號），本院裁定如下：
    主  文
喬永光因竊盜等罪，所處如附表所載之刑，應執行有期徒刑柒年
陸月。
    理  由
一、按裁判確定前犯數罪者，併合處罰之；數罪併罰，有二裁判
    以上者，依刑法第51條之規定，定其應執行之刑；宣告多數
    有期徒刑者，於各刑中之最長期以上，各刑合併之刑期以下
    ，定其刑期，但不得逾30年，刑法第50條第1項前段、第53
    條及第51條第5款分別定有明文。又刑法第50條第2項規定「
    前項但書情形，受刑人請求檢察官聲請定應執行刑者，依第
    51條規定定之」，是於同時有得易科罰金、得易服社會勞動
    、不得易刑處分之情形者，須經受刑人請求，檢察官始得據
    以聲請定應執行刑。
二、受刑人喬永光因竊盜等罪，經臺灣臺中地方法院、臺灣苗栗
    地方法院、臺灣彰化地方法院、本院先後判處如附表所示之
    刑，均經確定在案。茲檢察官聲請定其應執行之刑，本院審
    核認本件檢察官聲請既係應受刑人之請求，有臺灣臺中地方
    檢察署民國110年12月29日刑法第50條第1項但書案件是否請
    求定應執行刑調查表在卷可稽，是依刑法第50條第2項之規
    定，本件聲請為正當，應定其應執行之刑（至檢察官聲請書
    所附附表之錯誤，更正如本裁定附表所示），爰審酌受刑人
    所犯如附表所示各罪之犯罪態樣、時間間隔、侵害法益、各
    罪依其犯罪情節所量定之刑等情，依刑事訴訟法第477條第1
    項，刑法第53條、第50條第2項、第51條第5款，裁定如主文
    。
中    華    民    國    111   年    1     月    24    日
          刑事第五庭　　審判長法　官　鄭　永　玉
　　　　　　　　　　　　　　　法　官　許　文　碩
　　　　　　　　　　　　　　　法　官　周　莉　菁
以上正本證明與原本無異。
不得抗告。

                              書記官  王  朔  姿
　　　　　　　　　　　　　　　　　　　　　　　　　　　　
中　　華　　民　　國　　111 　年　　1 　　月　　25　　日
【附表】：受刑人喬永光定應執行刑案件一覽表
編           號  1 2 3 罪           名  竊盜 竊盜 竊盜 宣    告     刑  有期徒刑3月 （2次） 有期徒刑3月 （4次） 有期徒刑4月 犯  罪  日  期  108年11月16日、 108年11月20日 108年12月8日、 108年12月9日、 108年12月21日、 108年12月24日 109年2月12日 偵查（自訴）機關年   度   案  號  臺中地檢108年度偵字第35075等號 臺中地檢109年度偵字第4752等號 臺中地檢109年度偵緝字第776號 最後事實審 法        院 臺中地院 臺中地院 臺中地院  案        號 109年度簡字第718號 109年度簡字第856號 109年度簡字第989號  判  決 日 期 109年7月27日 109年7月30日 109年9月1日 確定判決 法        院 臺中地院 臺中地院 臺中地院  案        號 109年度簡字第718號 109年度簡字第856號 109年度簡字第989號  判決確定日期 109年9月7日 109年9月9日 109年10月15日 是否為得易科罰金、易服社會勞動之案件  是 是 是 備           註  臺中地檢109年度執字第14608號 臺中地檢109年度執字第13802號 臺中地檢109年度執字第15846號   編號1-3定應執行刑1年4月（苗栗地檢110年度執更助字第11號執行中）   
編           號  4 5 6 罪           名  竊盜 竊盜 竊盜 宣    告     刑  有期徒刑4月  有期徒刑6月  有期徒刑3月 （5次） 犯  罪  日  期  109年9月2日 109年6月17日 109年6月19日、 109年7月21日、 109年7月23日、 109年7月24日、 109年7月25日 偵查（自訴）機關年   度   案  號  苗栗地檢109年度偵字第5209號 臺中地檢109年度偵字第25027等號 臺中地檢109年度偵字第25027等號 最後事實審 法        院 苗栗地院 臺中地院 臺中地院  案        號 109年度易字第711號 109年度易字第2701號 109年度易字第2701號  判  決 日 期 109年10月21日 109年11月26日 109年11月26日 確定判決 法        院 苗栗地院 臺中地院 臺中地院  案        號 109年度易字第711號 109年度易字第2701號 109年度易字第2701號  判決確定日期 109年11月18日 109年12月31日 109年12月31日 是否為得易科罰金、易服社會勞動之案件  是 是 是 備           註  苗栗地檢109年度執字第3698號 臺中地檢110年度執字第14209號 臺中地檢110年度執字第14209號    編號5-7定應執行刑1年2月  
編           號  7 8 9 罪           名  竊盜 竊盜 竊盜 宣    告     刑  有期徒刑4月 有期徒刑5月 有期徒刑6月 犯  罪  日  期  109年6月18日 109年1月25日 109年6月16日 偵查（自訴）機關年   度   案  號  臺中地檢109年度偵字第25027等號 臺中地檢109年度偵字第8470號 彰化地檢109年度偵字第9409等號 最後事實審 法        院 臺中地院 臺中地院 彰化地院  案        號 109年度易字第2701號 109年度簡字第749號 109年度簡字第2036號  判  決 日 期 109年11月26日 109年6月29日 109年12月30日 確定判決 法        院 臺中地院 臺中地院 彰化地院  案        號 109年度易字第2701號 109年度簡字第749號 109年度簡字第2036號  判決確定日期 109年12月31日 110年1月4日 110年2月2日 是否為得易科罰金、易服社會勞動之案件  是 是 是 備           註  臺中地檢110年度執字第14209號 臺中地檢110年度執字第1671號 （苗檢110執助80） 彰化地檢110年度執字第796號 （苗檢110執助106）   編號5-7定應執行刑1年2月   
編           號  10 11 12 罪           名  竊盜 竊盜 竊盜 宣    告     刑  有期徒刑3月 （6次） 有期徒刑4月 有期徒刑6月 犯  罪  日  期  108年12月27日、 109年1月29日、 109年4月17日、 109年4月21日、 109年4月29日、 109年5月27日 109年8月1日 109年9月2日 偵查（自訴）機關年   度   案  號  臺中地檢109年度偵字第19771等號 臺中地檢109年度偵字第29183等號 臺中地檢109年度偵字第29183等號 最後事實審 法        院 臺中地院 臺中地院 臺中地院  案        號 109年度易字第1967號 109年度易字第2895號 109年度易字第2895號  判  決 日 期 109年12月28日 110年1月18日 110年1月18日 確定判決 法        院 臺中地院 臺中地院 臺中地院  案        號 109年度易字第1967號 109年度易字第2895號 109年度易字第2895號  判決確定日期 110年2月4日 110年3月9日 110年3月9日 是否為得易科罰金、易服社會勞動之案件  是 是 是 備           註  臺中地檢110年度執字第2819號 臺中地檢110年度執字第5540號  臺中地檢110年度執字第5540號    定應執行刑1年 編號11-12定應執行刑8月  
編           號  13 14 15 罪           名  竊盜 竊盜 竊盜 宣    告     刑  有期徒刑8月 有期徒刑3月 （3次） 有期徒刑4月 犯  罪  日  期  109年8月2日 109年6月6日、 109年7月30日、 109年8月16日 109年6月28日 偵查（自訴）機關年   度   案  號  臺中地檢109年度偵字第29196等號 臺中地檢109年度偵字第29196等號 臺中地檢109年度偵字第29196等號 最後事實審 法        院 臺中地院 臺中地院 臺中地院  案        號 109年度易字第3192號 109年度易字第3192號 109年度易字第3192號  判  決 日 期 110年1月29日 110年1月29日 110年1月29日 確定判決 法        院 臺中地院 臺中地院 臺中地院  案        號 109年度易字第3192號 109年度易字第3192號 109年度易字第3192號  判決確定日期 110年3月15日 110年3月15日 110年3月15日 是否為得易科罰金、易服社會勞動之案件  否 是 是 備           註  臺中地檢110年度執字第5513號 臺中地檢110年度執字第5514號  臺中地檢110年度執字第5514號     編號14-15定應執行刑10月  
編           號  16 17 18 罪           名  竊盜 竊盜 竊盜 宣    告     刑  有期徒刑4月 有期徒刑10月 有期徒刑6月 （2次） 犯  罪  日  期  109年8月11日 109年8月29日 109年2月24日、 109年6月9日 偵查（自訴）機關年   度   案  號  臺中地檢110年度偵字第2615號 臺中地檢110年度偵字第3096號 臺中地檢109年度偵字第22020等號 最後事實審 法        院 臺中地院 臺中地院 中高分院  案        號 110年度沙簡字第105號 110年度易字第639號 110年度上易字第369號  判  決 日 期 110年2月20日 110年5月5日 110年5月24日 確定判決 法        院 臺中地院 臺中地院 中高分院  案        號 110年度沙簡字第105號 110年度易字第639號 110年度上易字第369號  判決確定日期 110年3月18日 110年6月1日 110年5月24日 是否為得易科罰金、易服社會勞動之案件  是 否 是 備           註  臺中地檢110年度執字第4532號 臺中地檢110年度執字第7948號  臺中地檢110年度執字第7885號     編號18-19定應執行刑8月 
編           號  19 20 21 罪           名  竊盜 竊盜 竊盜 宣    告     刑  有期徒刑5月 有期徒刑7月 （2次） 有期徒刑8月  犯  罪  日  期  109年5月16日 109年4月11日、 109年6月19日 109年7月2日  偵查（自訴）機關年   度   案  號  臺中地檢109年度偵字第22020等號 臺中地檢109年度偵字第22020等號 臺中地檢109年度偵字第22020等號 最後事實審 法        院 中高分院 中高分院 中高分院  案        號 110年度上易字第369號 110年度上易字第369號 110年度上易字第369號  判  決 日 期 110年5月24日 110年5月24日 110年5月24日 確定判決 法        院 中高分院 中高分院 中高分院  案        號 110年度上易字第369號 110年度上易字第369號 110年度上易字第369號  判決確定日期 110年5月24日 110年5月24日 110年5月24日 是否為得易科罰金、易服社會勞動之案件  是 否 否 備           註  臺中地檢110年度執字第7885號 臺中地檢110年度執字第7886號 臺中地檢110年度執字第7886號   編號18-19定應執行刑8月 編號20-21定應執行刑10月